# 关于权益法增资的问题

提问人：wx_5dc3bc5d30f5 时间：2020-03-16 08:05:25
请教，对于权益法核算的长期股权投资，增资后依旧是权益法核算，个别报表如何确认账面价值，被投资单位此时相关资产负债的价值该如何确定？ 如果该公司有子公司的话，在合并报表角度该项交易的处理是否视同母司购买少数股东权益那样计量？

回答人：chenyiwei
可以参考：《瑞华研究 2010 ～ 2019 汇编》之“问题3-1-57（增持联营企业股权但增持后仍为联营企业的处理）”。
这个解决思路实际上是将前后两次取得的对同一被投资企业的股权投资看作两项独立的股权投资，分别将投资成本与对应享有的联营企业可辨认净资产公允价值份额相比较，计算确定商誉（包含于投资成本中，不调整投资成本）
或者负商誉（计入营业外收入）的金额。在确认投资收益时，也是看作两项独立的投资，分别依据各自投资取得日的被投资方可辨认净资产公允价值对被投资方的利润表进行调整后，作为权益法核算的基础，再将核算确认的长期股权投资和投资收益金额相加。